【裁判字號】    97,上訴,1069
【裁判日期】    971216
【裁判案由】    毒品危害防制條例
【裁判全文】
臺灣高等法院臺南分院刑事判決        97年度上訴字第1069號
上  訴  人
即  被  告  乙○○
                    （現另案於臺灣臺南監獄執行中）
選任辯護人  禎和律師（扶助律師）
上列上訴人因毒品危害防制條例案件，不服臺灣臺南地方法院97
年度訴字第1028號中華民國97年8月15日第一審判決（起訴案號
：臺灣臺南地方法院檢察署97年度偵續字第24號），提起上訴，
本院判決如下：
    主  文
原判決撤銷。
乙○○連續販賣第二級毒品，處有期徒刑捌年。未扣案之行動電
話壹支（門號0000000000號）沒收，如全部或一部不能沒收時，
追徵其價額，或以其財產抵償之；附表編號一至七所示之犯罪所
得財物新臺幣拾貳萬貳仟元沒收，如全部或一部不能沒收時，以
其財產抵償之；又販賣第二級毒品，處有期徒刑柒年拾月。未扣
案之行動電話壹支（門號0000000000號）沒收，如全部或一部不
能沒收時，追徵其價額，或以其財產抵償之。附表編號八所示之
犯罪所得財物新臺幣柒仟元沒收，如全部或一部不能沒收時，以
其財產抵償之；又販賣第二級毒品，處有期徒刑柒年拾月。未扣
案之行動電話壹支（門號0000000000號）沒收，如全部或一部不
能沒收時，追徵其價額，或以其財產抵償之，附表編號九所示之
犯罪所得財物新臺幣柒仟元沒收，如全部或一部不能沒收時，以
其財產抵償之。應執行有期徒刑拾伍年。未扣案之行動電話壹支
（門號0000000000號）沒收，如全部或一部不能沒收時，追徵其
價額，或以其財產抵償之，附表編號一至九所示之犯罪所得財物
新臺幣拾萬陸仟元沒收，如全部或一部不能沒收時，以其財產
抵償之。
    事  實
一、乙○○（綽號「仁哥」）明知安非他命為毒品危害防制條例
    第2條第2項第2款所列之第二級毒品，不得販賣、持有，竟
    意圖營利，基於販賣第二級毒品安非他命之概括犯意，於不
    詳時間、地點，向年籍不詳人士，以不詳價格販入重量不詳
    之第二級毒品安非他命後，再以所有門號0000000000號之行
    動電話，作為販賣第二級毒品安非他命之聯絡工具，自民國
    95年1月間起至95年6月間某日止，先後在臺南市美樂帝KTV
    、臺南縣永康市○○路「遊戲埠網咖」等處，以附表編號1
    至7所示之價格，連續販賣第二級毒品安非他命予甲○○。
    又分別基於販賣第二級毒品安非他命之犯意，先後於95年7
    月間、8月中旬前，在臺南市美樂帝KTV、臺南縣永康市○○
    路「遊戲埠網咖」等處，以附表編號8、9所示之價格，各販
    賣第二級毒品安非他命1次予甲○○。嗣甲○○於95年11月4
    日因被查獲查持有第二級毒品安非他命，復涉嫌販賣毒品案
    件（另由國防部南部地方軍事法院檢察署檢察官偵辦），且
    自監聽譯文而循線查獲上情。
二、案經憲兵司令部高雄憲兵隊報請臺灣臺南地方法院檢察署檢
    察官偵查起訴。
    理  由
甲、程序方面
一、按被告以外之人於審判外之言詞或書面陳述，除法律另有規
    定者外，不得作為證據；被告以外之人於偵查中向檢察官所
    為之陳述，除顯有不可信之情況者外，得為證據；被告以外
    之人於審判中到庭後無正當理由拒絕陳述者，其於檢察事務
    官、司法警察官或司法警察調查中所為之陳述，經證明具有
    可信之特別情況，且為證明犯罪事實之存否所必要者，得為
    證據；當事人、代理人或辯護人於法院調查證據時，知有第
    159條1項不得為證據之情形，而未於言詞辯論終結前聲明異
    議者，視為有159條之5第1項之同意，刑事訴訟法第159條第
    1項、第159條之1第2項、第159條之3第4款、第159條之5第2
    項分別定有明文。查證人甲○○、李蕙伊之憲兵隊調查筆錄
    ，固係被告以外之人於審判外之陳述，且被告均不同意作為
    證據，惟證人甲○○、李蕙伊於原審及本院審理中到庭作證
    時，並無正當理由，對於公訴人及原審、本院之訊問，均以
    「不想回答」答之，然皆稱於警詢中及偵查中所言皆為屬實
    ，且係出於自由意志而為之陳述，又證人甲○○、李蕙伊警
    詢陳述，查無不法或不當之情事，屬具有可信之特別情況，
    且為本案證明犯罪事實之存否所必要，從而依刑事訴訟法第
    159條之3第4款規定，證人甲○○、李蕙伊之警詢陳述具有
    證據能力；又證人甲○○、李蕙伊於偵查中以證人身分具結
    所為之證述，並無任何顯不可信之情況，依刑事訴訟法第15
    9條之1第2項規定，亦得為證據。
二、證人楊宗憲之憲兵隊調查筆錄雖為被告以外之人於審判外之
    陳述，惟被告、辯護人表示不同意作為證據，查證人楊宗憲
    於原審詰問時僅承認：「（問：你在該次筆錄中稱「甲○○
    每次打電話向我購買二級安非他命毒品，因為我沒有在販賣
    ，所以我就叫甲○○自己向綽號阿政及乙○○購買」，上開
    話語是否實在？）我是有講過這些話，但是當天我的精神狀
    況不好，我實際上的意思是要甲○○自己去找乙○○，看乙
    ○○有沒有門路。」等語（見原審卷第51頁），故應認在詰
    問範圍內，證人楊宗憲所述：「要甲○○自己去找乙○○，
    看乙○○有沒有門路。」有證據能力，所述叫「叫甲○○自
    己向綽號阿政及乙○○購買」部分，尚無可信性，不能認有
    證據能力。
三、按司法警察機關因偵辦刑事案件，為蒐集或調查證據，而有
    實施通訊監察之必要者，於偵查中應由檢察官依職權或依聲
    請核發通訊監察書，載明應記載事項，始得為之，96年7 月
    11日修正前之通訊保障及監察法第5條、第11條分別定有明
    文。本案被告以門號0000000000號之行動電話，與證人甲○
    ○使用之門號0000000000號行動電話，聯絡販賣第二級毒品
    安非也他命事宜，經通訊監察並製作譯文（見96年度偵字第
    5064號偵查卷第15至第18頁），係臺灣高等法院高雄分院檢
    察署檢察官認本案不能或難以其他方法蒐集或調查證據，有
    監察其相關通訊之必要，而核發95年9月7日95年高分檢聰正
    監字第198號、同年9月19日95年高分檢聰正監字第209號通
    訊監察書，進行通訊監察，為實施刑事訴訟之公務員依法定
    程序執行通訊監察所取得之派生證據，有通訊監察書2份在
    卷可稽（見96年度偵字第506 4號偵查卷第45至46頁），且
    被告及其辯護人於準備程序及審理時，就原審所提示之上揭
    通訊監察譯文令其辨認時，均不否認譯文之內容為真正，且
    同意其有證據能力（見本院備程序筆錄第3頁），故上開
    通訊監察譯文，自亦得為證據。
乙、實體方面
一、訊據被告矢口否認販賣第二級毒品安非他命犯行，辯稱：證
    人甲○○於憲兵隊、看守所、檢察官之所言均不一致，而證
    人李蕙伊於憲兵隊、檢察官之供述，亦不一致，渠2人之供
    述顯然前後矛盾；又95年9月9日之監聽譯文內容，乃證人甲
    ○○請伊探詢目前第二級毒品安非他命行情而已；再者，伊
    經濟能力不佳，至多只能購買1、2千元之毒品供己施用，並
    無資力去購買毒品再販賣予證人甲○○；此外，證人甲○○
    為警查獲之毒品數量龐大，而被告於本案並未查獲任何毒品
    ，證人甲○○係為了供出毒品來源以求減刑，而故意誣陷被
    告云云。
二、經查：
（一）被告販賣第二級毒品安非他命犯行，業據證人甲○○於第
      一次憲兵隊調查時證稱：「我所販賣第二級毒品安非他命
      ，係向綽號「仁哥」之男子購買，連絡電話為0000000000
      ，服役前是每月1次至2次，購買1錢到半兩不等，價錢從
      43000至58000元不等，交易地點沒有特定」等語（見96年
      度偵字第5064號偵查卷第30頁）；又在國防部南部軍事看
      守所，接受高雄憲兵隊借訊時證稱：「94年12 月底前，
      我所購買第二級毒品安非他命，係向綽號「宗憲」之男子
      購買安非他命，之後「宗憲」介紹綽號「仁哥」之男子，
      於95年1月起，向綽號「仁哥」之男子，購買安非他命，
      而「宗憲」、「仁哥」之真實姓名，即為楊宗憲、乙○○
      …我向乙○○購買安非他命約20幾次，時間是從95年1月
      起直至95年11月4日被查獲前，每次購買約毛重1.8公克至
      38 公克，價錢為7千元至8萬元，都是相約在台南市美樂
      帝KTV或遊戲埠網咖前，以一手交錢一手交貨方式完成交
      易」等語（見96年度偵字第5064號偵查卷第35至36頁）；
      再於偵查中具結證稱：「我施用及販賣之安非他命，都是
      向乙○○購買，自95年1月開始，最後一次是95年8月中旬
      ，平均每月1至2次，交易數量大約是半兩，金額約4萬5千
      元至5萬千元，大部分都是約在永康市○○路的遊戲埠網
      咖交易」、「對通聯記錄無意見，95年9月9日最後一次未
      購買，只是問價錢。」等語（見96年度偵字第5064號偵查
      卷第63至65頁）。
（二）證人甲○○之女友即證人李蕙伊亦於憲兵隊調查時證稱：
      「我陪同甲○○向乙○○購買二級安非他命毒品約5至6次
      ，我只記得第1次及最後1次是在遊戲埠網咖交易，時間為
      95年4月起至10月間，價錢及數量並不清楚，都是由甲○
      ○接觸，交易方式是以一手交錢一手交貨」等語（見96年
      度偵字第5064號偵查卷第41頁）；復於偵查中具結證稱：
      「我看過兩、三次甲○○在中華路遊戲埠網咖向乙○○買
      過安非他命，看到甲○○拿一疊錢給乙○○，乙○○交安
      非他命予甲○○，至於憲兵隊的時候應訊所稱的五、六次
      是包含只看到交毒品，而沒有交錢的部分」，等語（見96
      年度偵字第5064號偵查卷第53至54頁）。
（三）證人楊宗憲於憲兵隊調查及原審審理證稱：「我有跟甲○
      ○說乙○○有門路，因為乙○○向「政哥」拿的毒品品質
      還不錯」等語（見96年度偵字第5064號偵查卷第21頁、原
      審卷第52頁）。
（四）按告訴人、證人之陳述有部分前後不符，或相互間有所歧
      異時，究竟何者為可採，法院仍得本其自由心證予以斟酌
      ，非謂一有不符或矛盾，即應認其全部均為不可採信；尤
      其關於行為動機、手段及結果等之細節方面，告訴人之指
      陳，難免故予誇大，證人之證言，有時亦有予渲染之可能
      ；然其基本事實之陳述，若果與真實性無礙時，則仍非不
      得予以採信（最高法院74年台上字第1599 號判例意旨參
      照）。證人甲○○、李蕙伊之前揭證述固有部分前後不符
      ，或互有歧異之處，揆諸前揭判例意旨，法院仍得本諸自
      由心證斟酌，非謂一有不符或矛盾，即應認其全部均為不
      可採信，況人之記憶本有因觀察力、注意力及記憶力不同
      而不完整及遺忘之缺陷，或因回答訊問時所用描述用語不
      同，省略片段情節，或因紀錄之詳簡有異導致陳述相互不
      一，或因時日久歷而對案發經過細節漸趨模糊淡忘，此均
      於經驗法則無違，然查證人甲○○自承於95年6月21日入
      營服役（見本院審理筆錄第3頁），則其於憲兵隊所證「
      服役前每月一至二次，每次一錢至半兩不等」，與在偵查
      中所證：「自95年1月至95年8月中旬，平均每月一至二次
      。」，「對對通聯記錄無意見，95年9月9日最後一次未購
      買，只是問價錢。」參照證人甲○○於95年11月4日被查
      獲時尚有大量安非他命之情，所證自95年1月至8月中旬，
      向被告買安非他命一節，並無齟齬。而其於第二次憲兵隊
      所證：「每次購買安非他命1.8公克（註：約半錢）, 價
      錢為7000元，38公克（註：約一兩）, 價錢為80000元。
      」（見偵卷第36頁），與其在偵查中所證：「半兩45000
      至58000元。」，價錢亦相近而可採。證人甲○○所證「
      交貨地點在中華路遊戲埠網咖、美樂帝KTV附近」與證人
      李蕙伊所證地點相符，均為可採。佐以證人楊宗憲於警詢
      及原審審理一致證稱：「我有跟甲○○說乙○○有門路，
      因為乙○○向「政哥」拿的毒品品質還不錯」等語（見96
      年度偵字第5064號偵查卷第21頁、原審卷第52頁），此與
      證人甲○○所證其經證人楊宗憲介紹而向被告購買第二級
      毒品安非他命之情，互核相符，應屬真實可信。
（五）依卷附95月9月9日上午8時32分58秒許，證人甲○○（代
      號：A）以其0000000000號行動電話與被告（代號：B ）
      之0000000000號行動電話之通訊監察譯文內容如下：「A
      ：我想請問一下一個跟半個是多少嗎？小的；B：半個，
      我們都丟五五啦；A：那現在沒漲價嗎？B：外面是有漲啊
      ？你要的話，我們不能漲太多…A：現在外面市面是多少
      啊？B：現在外面喔，缺貨了，我們出給你那個變成排行
      第一的」，有通訊監察譯文1份在卷可參（見96年度偵字
      第5604號偵查卷第16頁），又被告於審判中亦肯認此為其
      與證人甲○○之通話，並對於該次通話內容為討論毒品及
      對該次通話內容譯文之真實性並不否認，且證人甲○○於
      偵查中亦具結證稱：「一個」是一錢，「半個」是半錢，
      「半個丟五五」指半錢賣5500元，「最少要六五」指金錢
      最少要6500元等語（見96年度偵字第5604號偵查卷第65頁
      ），故被告與甲○○在電話中所稱：「一個、半個、小的
      、五五」，確為毒品交易使用之暗語明確；又被告於該次
      通話內容明確陳稱：「我們出給你那個變成排行第一的」
      等語，當可證明被告前確有販賣第二級毒品安非他命予證
      人甲○○之事實無訛，雖被告抗辯其僅受證人甲○○所託
      ，代為探詢第二級毒品安非他命之市價云云，惟觀之被告
      於通話中之語氣，係使用「我們」之用語，乃以販毒者之
      地位自居，且明確告知售價為「半個，我們都丟五五啦」
      ，顯非僅受證人甲○○所託，代為詢問第二級毒品安非他
      命之價格甚明，被告此部分所辯，顯與實情不符，無可採
      信。
（六）被告抗辯伊經濟能力不佳，無可能販毒云云。查經濟能力
      優劣與販毒並無必然關連性，反之，就染上毒癮卻無經濟
      能力，除犯下偷竊、強盜、搶奪等獲取財物之犯行外，自
      吸毒者轉成販毒者，以販毒之收入獲利滿足其毒癮亦非無
      可能，故販賣毒品本非經濟上強者所獨有之犯罪；再者被
      告於本案之販賣第二級毒品安非他命期間，即96年1月30
      日、同年2月4日，販賣第二級毒品安非他命予李政忠以牟
      利，經原審於96年10月8日以96年度訴字第675號判決，判
      處有期徒刑4年確定，有臺灣高等法院被告前案紀錄表及
      原審前開判決1件在卷可憑，是被告辯稱伊無資力販賣第
      二級毒品安非他命云云，尚無可採。
（七）被告又辯稱證人甲○○係為依毒品危害防制條例第17條規
      定，供出毒品來源獲取減刑，而構詞設陷云云。查證人甲
      ○○先後為警詢問及偵查中具結陳述時，員警及檢察官均
      未事先告知供出毒品來源，因而破獲者，得依法減刑後，
      始詢問其向何人購買第二級毒品安非他命，此由各該筆錄
      中均未見該告知減刑規定即明，是證人甲○○既未因受員
      警或檢察官之引導，即主動供出第二級毒品安非他命係向
      被告購買之事實，且在未獲員警或檢察官之提示下，已將
      其向被告購買第二級毒品安非他命之數量、金額、交易地
      點等交易細節完整陳述，從而，本案並無證據證明證人甲
      ○○上開所證，有何供出毒品來源以獲取減刑之動機，是
      被告此部分所辯，亦無可採。
（八）末查被告因否認販賣第二級毒品安非他命犯行，致原審無
      從得知其購入第二級毒品安非他命之確實價格，然販賣第
      二級毒品安非他命係屬違法行為，非可公然為之，又無論
      瓶裝或紙包之第二級毒品安非他命，均可任意分裝增減其
      份量，而每次買賣之價量，亦隨時依雙方關係之深淺、當
      時之資力、需求程度及對行情之認知等因素，機動調整，
      故販賣之利得，除經被告坦承犯行，或價量俱臻明確外，
      委難查得實情，然政府對毒品非法交易向來查禁森嚴，重
      罰而不寬貸，此應為智慮健全之成年人所得知悉，且第二
      級毒品安非他命價格昂貴，取得不易，凡為販賣者，苟非
      有利可圖，應無甘冒遭查緝法辦施以重刑之風險而平白無
      故為他人取得第二級毒品安非他命之理。是被告販賣第二
      級毒品安非他命予證人甲○○並從中賺取買賣價差牟利之
      事實，堪以認定。
三、綜上，被告上開所辯純係事後卸責之詞，礙難採信。又證人
    甲○○就被告販賣第二級毒品安非他命之時間、次數、數量
    等交易細節，或因時間久遠或因買賣次數過多，而無法為一
    致供述，然綜合證人甲○○上開陳述，依罪疑唯輕原則，採
    取最有利被告之情形認定，即採認最短時間、最少次數、最
    低額之原則計算，故認被告係自95年1月起至8月中旬止，除
    於95年6月間販賣2次外（按被告於95年7月1日前之數次販賣
    第二級毒品安非他命犯行，仍有修正前刑法第56條連續犯規
    定之適用），其餘每月係販賣1次，犯罪所得最低額為7000
    元，最高額為80000元計算（如附表編號1至9所示），是本
    案事證明確，被告販賣第二級毒品安非他命之犯行，洵堪認
    定，自應依法論科。
四、按安非他命係屬毒品危害防制條例第2條第2項第2款所列之
    第二級毒品，是核被告所為，均係犯毒品危害防制條例第4
    條第2項販賣第二級毒品罪。又被告販賣第二級毒品安非他
    命前持有之低度行為，為其販賣第二級毒品安非他命之高度
    行為所吸收，不另論罪。
五、再被告於附表編號1-7所示販賣第二級毒品安非他命行為，
    時間緊接，方法相同，顯係基於概括犯意反覆之，於94年1
    月7日修正、95年7月1日施行之刑法，修正後刪除第56條連
    續犯之規定，使原依連續犯規定得以一罪論之數犯罪行為，
    回歸數罪併罰規定，此刪除雖非犯罪構成要件之變更，但顯
    已影響行為人刑罪之法律效果，自屬法律有變更，依修正後
    刑法第2條第1項規定「行為後法律有變更者，適用行為時之
    法律。但行為後之法律有利於行為人者，適用最有利於行為
    人之法律」，比較新舊法結果，仍應適用較有利於被告之行
    為時法律即舊法論以連續犯（最高法院95年第8次刑事庭會
    議決議參照）。準此，被告於附表編號1-7所示之多次販賣
    第二級毒品安非他命犯行，時間緊接、方法相同，觸犯構成
    要件相同之罪名，顯係基於概括犯意反覆而為，應依修正前
    刑法第56條規定論以連續販賣第二級毒品罪，除法定本刑無
    期徒刑不得加重外，就有期徒刑及得併科罰金之法定罰金刑
    部分，依法加重其刑，並與被告另行起意分別於95年7月、8
    月間販賣第二級毒品2罪間（如附表編號8、9），係犯意各
    別，行為互殊，此三罪應予分論併罰。
六、另95年7月1日施行之新刑法，就規定有期徒刑定應執行刑之
    第51條第5款亦有修正，修正前規定多數有期徒刑定應執行
    刑時，上限不得超過20年，修正後規定提高至上限不得超過
    30年，是以修正前之刑法第51條第5款對於行為人較有利，
    爰適用修正前之刑規定。
七、原審予以論罪科刑，固非無見，惟查：行動電話1支（門號
    0000000000號）未扣案，則依毒品危害防治條例第19條第1
    項後段規定，除沒收外，仍須諭知如全部或一部不能沒收時
    ，追徵其價額，或以其財產抵償之，原審漏未諭知，尚有未
    洽，被告上訴意旨，否認犯罪，雖無理由，惟原判決既有不
    當，應由本院將原判決撤銷改判，爰審酌被告不思正途取財
    ，販賣第二級毒品安非他命供人施用藉以牟利，不僅戕害國
    民身心健康甚鉅，且危害社會秩序非輕，且販賣第二級毒品
    安非他命次數非少，暨犯罪後否認犯行，欠缺悔意，兼衡其
    販賣對象僅1人、犯罪所得亦非鉅額等一切情狀，各量處如
    主文所示之刑，並定應執行刑。
八、未扣案行動電話1支（門號0000000000號），係被告所有且
    供本案販賣第二級毒品安非他命所用之物，且無證據證明業
    已滅失，應依毒品危害防制條例第19條第1項規定宣告沒收
    。如全部或一部不能沒收時，追徵其價額，或以其財產抵償
    之。
九、另按毒品危害防制條例第19條第1項規定，係採義務沒收主
    義，故販賣毒品所得金錢，如能認定確係販賣毒品所得款項
    ，應宣告沒收，不以當場搜獲扣押者為限，但因其並無「不
    問屬於犯人與否，沒收之」之特別規定，自仍以沒收物屬於
    犯人所有者為限，始得依該規定予以沒收。而上開規定所稱
    「追徵其價額」者，必限於所沒收之物，為金錢以外其他財
    物而無法沒收時，始應追徵其價額，使其繳納與原物相當價
    額。如所得財物為金錢而無法沒收時，應以其財產抵償之，
    而不發生追徵價額問題（最高法院93年度台上字第1218、26
    70、2743號判決意旨參照）。查被告販賣第二級毒品安非他
    命予證人甲○○之次數、金額，依證人甲○○先後所證，內
    容有所不一，本院於計算被告販毒所得時，基於最有利於被
    告之認定方式，採認最少次數、最低額計算，認其自95年1
    月間起至同年8月中旬止，平均每月販賣證人甲○○1至2次
    ，金額為7000年至80000元不等，故95年1月間起至同年6月
    間止，被告連續販賣第二級毒品安非他命之金額，除其中95
    年6月間以販毒2次計算，販毒金額分別為7000元、80000元
    外，其餘95年1月間起至同年6月間止，每月各販毒1次，販
    毒金額均為7000元（如附表編號1-7），此部分犯罪所得為
    財物122000元；另被告於95年7、8月間，各販毒1次計算，
    販毒金額均為7000元（如附表編號8-9），合計被告犯罪所
    得財物為136000元，揆諸前揭判決意旨，被告上開犯罪所得
    財物136000元，雖未經扣案，仍應依毒品危害防制條例第19
    條第1項宣告沒收，如全部或一部不能沒收時，應以其財產
    抵償之。
據上論結，應依刑事訴訟法第369條第1項前段、第364條、第299
條第1項前段，毒品危害防制條例第4條第2項、第19條第1項，刑
法第2條第1項前段、第11條前段，修正前刑法第56條、第51條第
5款，判決如主文。
本案經檢察官趙中岳到庭執行職務。
中    華    民    國    97    年    12    月    16    日
                  刑事第五庭    審判長法  官  楊明章
                                      法  官  顏基典
                                      法  官  楊子莊
以上正本證明與原本無異。
如不服本判決應於收受送達後10日內向本院提出上訴書狀，其未
敘述上訴理由者，並得於提起上訴後10日內向本院補提理由書（
均須按他造當事人之人數附繕本）「切勿逕送上級法院」。
                                      書記官  王全龍
中    華    民    國    97    年    12    月    16    日
附錄本案論罪科刑法條全文：
毒品危害防制條例第4條
製造、運輸、販賣第一級毒品者，處死刑或無期徒刑；處無期徒
刑者，得併科新臺幣1千萬元以下罰金。
製造、運輸、販賣第二級毒品者，處無期徒刑或7年以上有期徒
刑，得併科新臺幣7百萬元以下罰金。
製造、運輸、販賣第三級毒品者，處5年以上有期徒刑，得併科
新臺幣5百萬元以下罰金。製造、運輸、販賣第四級毒品者，處3
年以上10年以下有期徒刑，得併科新臺幣3百萬元以下罰金。
製造、運輸、販賣專供製造或施用毒品之器具者，處1年以上7年
以下有期徒刑，得併科新臺幣1百萬元以下罰金。
前五項之未遂犯罰之。
┌───────────────────┐
│附表                                  │
├───┬───────┬───────┤
│編  號│時          間│犯罪所得財物（│
│      │              │新臺幣）      │
├───┼───────┼───────┤
│ 1    │95年1月間某日 │  7000元      │
│      │              │              │
├───┼───────┼───────┤
│ 2    │95年2月間某日 │  7000元      │
│      │              │              │
├───┼───────┼───────┤
│ 3    │95年3月間某日 │  7000元      │
│      │              │              │
├───┼───────┼───────┤
│ 4    │95年4月間某日 │  7000元      │
│      │              │              │
├───┼───────┼───────┤
│ 5    │95年5月間某日 │  7000元      │
│      │              │              │
├───┼───────┼───────┤
│ 6    │95年6月間某日 │  7000元      │
│      │              │              │
├───┼───────┼───────┤
│ 7    │95年6月間某日 │  80000元     │
│      │              │              │
├───┼───────┼───────┤
│ 8    │95年7月間某日 │   7000元     │
│      │              │              │
├───┼───────┼───────┤
│ 9    │95年8月間某日 │   7000元     │
│      │（8月中旬前） │              │
└───┴───────┴───────┘


司法院資訊處製作；財團法人民間司法改革基金會備份。
